臺灣板橋地方法院刑事判決　　　　　　　96年度訴字第1413號
公　訴　人　臺灣板橋地方法院檢察署檢察官
被　　　告　甲○○
選任辯護人　林鴻文　律師
上列被告因違反槍砲彈藥刀械管制條例案件，經檢察官提起公訴
（96年度偵字第4889號），本院判決如下：
    主  文
甲○○未經許可，製造可發射子彈具有殺傷力之改造玩具手槍，
處有期徒刑陸年陸月，併科罰金新臺幣玖萬元，罰金如易服勞役
，以新臺幣壹仟元折算壹日，扣案如附表一編號一、編號二、編
號八、編號九、附表二編號一至編號四、編號六至編號十二、編
號十五至編號二十所示之物，均沒收；又未經許可，寄藏子彈，
處有期徒刑柒月，併科罰金新臺幣萬元，罰金如易服勞役，以
新臺幣壹仟元折算壹日，扣案如附表一編號三所示之物，沒收；
又未經許可製造子彈，處有期徒刑壹年捌月，併科罰金新臺幣伍
萬元，扣案如附表一編號四、編號五、附表二編號五、編號十三
、編號十四所示之物，均沒收。應執行有期徒刑捌年陸月，併科
罰金新臺幣拾陸萬元，罰金如易服勞役，以新臺幣壹仟元折算壹
日，扣案如附表一編號一至編號五、編號八、編號九及附表二所
示之物，均沒收。
    事　實
一、甲○○明知可發射子彈具有殺傷力之改造玩具手槍、子彈及
    各類槍砲、彈藥之主要組成零件分係槍砲彈藥刀械管制條例
    第4 條第1 項第1 款、第2 款、第2 項前段所列之管制物品
    ，非經中央主管機關之許可，均不得製造、寄藏及持有之，
    詎其竟分別為下述犯行：
（一）於不詳時間、處所取得、持有如附表一編號一、編號二所
      示之仿FN廠半自動手槍及仿COLT廠1908CALIBER25 型半自
      動手槍之玩具手槍各1 支〈原未經改造〉、如附表二編號
      一至編號四〈原未經加工磨製〉、編號六至編號十二所示
      之物及供製造土造子彈之材料〈彈頭、彈殼、底火連桿、
      導火孔座、底火片及火藥等〉，並基於製造可發射子彈具
      有殺傷力之改造玩具手槍及子彈之犯意，於民國〈下同〉
      95年7 月間，在其位於臺北縣板橋市○○路38巷7 號之住
      處，以砂輪機、游標尺、電動鑽臺、挫刀、固定器等物，
      製作撞針、勾爪及固定機組之方式，接續製造如附表一編
      號一所示具有殺傷力之改造玩具手槍暨以鑽通槍管並換裝
      槍管、製作勾爪之方式，製造如附表一編號二所示具有殺
      傷力之改造玩具手槍、接續將金屬彈頭、彈殼組裝並裝填
      底火片、火藥等方式製造如附表一編號八、編號九所示具
      有殺傷力之土造子彈及接續製造改造玩具手槍之主要組成
      零件〈如附表二編號四所示之土造槍管〉。嗣甲○○為避
      免遭警查獲，乃於同年7 月15日3 時餘，將如附表一編號
      一、編號二、編號八、編號九所示之槍彈及如附表二編號
      三、編號四、編號七、編號十二所示之物攜至臺北縣土城
      市○○街37號3 樓（丁○○之住處），囑咐丁○○代為保
      管（丁○○所為違反槍砲彈藥刀械管制條例案件，業於95
      年12月28日，經本院以95年度訴字第2909號刑事判決判處
      有期徒刑3 年8 月，併科罰金新臺幣3 萬元，嗣經上訴於
      臺灣高等法院，於96年5 月31日，經臺灣高等法院以96年
      度上訴字第1534號刑事判決撤銷原審判決，改為判處有期
      徒刑2 年6 月，併科罰金新臺幣2 萬元〈未經許可，寄藏
      可發射子彈具有殺傷力之改造手槍〉）。
（二）於95年12月間某日，在臺北縣板橋市○○路38巷7 號家中
      ，受劉德輝（業於95年12月31日死亡）之委託代為保管如
      附表一編號三所示之制式子彈2 顆後，隨即將之寄藏在位
      於臺北縣板橋市○○路38巷7 號之住處內。
（三）基於製造可供槍枝使用之子彈之犯意，於95年12月間，先
      前往「好聖地模型玩具專賣店」，購買金屬彈頭、土造金
      屬彈頭、土造金屬彈殼、玩具金屬彈殼、底火連桿、導火
      孔座，再向不詳水電行購買「洗得丁」底火片及火藥後，
      在臺北縣板橋市○○路38巷7 號住處，製造如附表一編號
      四至編號七所示具有殺傷力之土造子彈共8 顆後持有之。
二、嗣於95年8 月2 日17時40分許，經警持搜索票至臺北縣土城
    市○○街37號3 樓查獲丁○○，並當場扣得甲○○所有如附
    表一編號一、編號二所示之改造玩具手槍及如附表二編號三
    、編號四、編號七、編號十二所示之物，復於96年2 月27日
    8 時許，經警持搜索票至臺北縣板橋市○○路38巷7 號，查
    獲甲○○，並當場扣得其所有如附表一編號三至編號七、附
    表二編號一、編號二、編號五、編號六、編號八至編號十一
    、編號十三至編號二十所示之物而偵悉上情。
三、案經臺北縣政府警察局移送臺灣板橋地方法院檢察署檢察官
    偵查起訴。
    理  由
壹、證據能力部分：
一、按被告之自白，非出於強暴、脅迫、利誘、詐欺、疲勞訊問
    、違法羈押或其他不正之方法，且與事實相符者，得為證據
    ，刑事訴訟法第156 條第1 項定有明文。就被告於警詢之供
    述，被告主張係被警察威脅利誘，而就其於檢察官偵查中之
    供述則主張因2 、3 天沒睡覺以才會如此陳述云云；惟經本
    院於準備程序中就被告之警詢錄音帶、檢察官偵訊光碟播放
    勘驗，勘驗結果：「一、被告甲○○警詢錄音帶部分：（一
    ）警員在詢問被告關於扣案物為何人所有、用途，有告訴被
    告「1 項1 項點、1 項1 項看（台語）」，在被告回答過程
    當中，可以聽見有鍵盤打字的聲音。（二）對於扣案工具部
    分被告係陳述有些是工地使用，有些是朋友寄放的，有些是
    我自己買的。我有在使用，有時候我在改造模型槍枝所使用
    的工具。（三）勘驗上開錄音帶內容，錄音過程並無中斷的
    情形，採一問一答的方式，被告回答語氣平順，且警員根據
    被告回答後，當場打字，製作筆錄。（四）警方詢問內容與
    警詢筆錄相符。二、被告甲○○於檢察官偵訊時之光碟部分
    ：（一）檢察官的詢問與被告的供述與筆錄內容相符合。（
    二）被告手銬確實沒有解開。（三）被告在受詢問過程，語
    氣、神態均是正常，偶有身體晃動。」（見本院96年5 月21
    日勘驗筆錄），是依上開勘驗結果，難認被告所主張之情事
    屬實，而影響證據能力之判斷；至於辯護人雖請求傳喚乙○○（被告之父）、戊○○，以證明警員訊問被告時是否出於
    不正之方法云云，惟證人乙○○到庭結證稱：被告遭查後伊
    並未到警察局；另證人戊○○則結證稱：並沒警員向伊表示
    要被告將所有犯行承擔起來，否則要連伊一起辦等語（以上
    證述均見本院96年6 月12日審判筆錄），是渠等之證詞自不
    足以證實被告所辯之情事，附此敘明。
二、按被告以外之人於偵查中向檢察官所為之陳述，除顯有不可
    信之情況者外，得為證據，刑事訴訟法第159 條之1 第2 項
    定有明文。查證人戊○○於檢察官偵訊時所為之證述，為被
    告以外之人於偵查中向檢察官所為之言詞陳述紀錄，且經證
    人戊○○具結在卷，合於法定要件，復查無「顯有不可信之
    情況」，乃傳聞證據之例外情形，有證據能力。雖證人戊○○於檢察官偵訊時所為證述，未經被告行使反對詰問權，惟
    刑事訴訟法第159 條之1 第2 項規定被告以外之人在偵查中
    向檢察官所為之陳述，除顯有不可信之情況者外得為證據，
    其立法理由已敘明偵查中對被告以外之人所為之偵查筆錄，
    未予被告反對詰問、適當辯解之機會，對被告之防禦權固有
    所妨礙，然現階段刑事訴訟法規定檢察官代表國家偵查犯罪
    、實施公訴，依法其有訊問被告、證人及鑑定人之權，證人
    、鑑定人且須具結，而實務運作時，偵查中檢察官向被告以
    外之人所取得之陳述，原則上均能遵守法律規定，不致違法
    取供，其可信性極高，為兼顧理論與實務，始設有該條項之
    規定；況且，證人戊○○於本院審理中業經傳喚到庭進行交
    互詰問，被告及辯護人已得行使反對詰問權，是自不得僅因
    於檢察官偵查中被告未予行使反對詰問權，逕認證人戊○○
    於檢察官偵訊時之陳述無證據能力。
貳、實體部分：
一、訊據被告甲○○就「事實」欄一、（二）所示受託寄藏如附
    表一編號三所示制式子彈之犯行坦承不諱，亦供承曾至「好
    聖地模型專賣店」購買無殺傷力之子彈；惟矢口否認曾為如
    「事實」欄一、（一）、（三）所示之犯行，辯稱：（一）
    於丁○○住處查獲之物均與伊無涉，並非伊交予丁○○。（
    二）扣案如附表一編號四至編號七所示子彈並非伊所製造，
    係劉德輝委託伊代為保管。（三）扣案如附表二所示之物，
    其中僅電動鑽臺、固定器、挫刀、鑽頭、砂輪機（機身銀色
    ）為伊所有，其他物品均係劉德輝所有云云。
二、經查：
（一）被告於警詢中已供承：「（妳〈你〉如何利用警方所查扣
      之紙雷管壹盒、火藥半瓶、電動鑽台壹臺、固定器壹臺、
      砂輪機貳臺、游標尺壹枝、挫刀壹枝、鑽頭拾陸枝等物
      進行改造模型槍枝？）我先使用砂輪機把鐵料切割成槍管
      的外型，然後再用游標尺去測量模型槍管的尺寸，之後再
      用小型的砂輪機將剛剛切割大體尺寸槍管修飾成較精準的
      槍管長度、尺寸、角度，然後鑽台是用來鑽撞針孔、螺絲
      孔與打通槍管，挫刀是把細微的瑕疵修整，固定器的作用
      是在修飾、修整時將撞針座固定住，才比較好鑽它的撞針
      孔與螺絲孔。另外子彈則是我先向好聖地模型玩具專賣店
      購買道具子彈，然後再把紙雷管跟火藥填充進去，使之得
      以擊發。」、「（你所改造之模型槍枝有無參考改造槍械
      圖書、參考機械結構圖或另有他人教導？）沒有，是我自
      己摸索的。」、「（警方於95年8 月2 日持台灣板橋地方
      法院核發之搜索票前往土城市○○路37號3 樓丁○○家中
      執行搜索，當場查獲改造手槍壹枝〈含彈匣〉、改造八釐
      米手槍壹枝〈含彈匣〉、子彈6 顆等物，據丁○○稱是由
      你於95年6 、7 月間攜帶至丁○○位於土城市○○路37號
      3 樓家中藏放，而遭警方查獲，你做何解釋？）該兩把槍
      枝是丁○○拜託我幫他整理至完成，八釐米那把槍枝是他
      先帶回壹枝槍管及槍身，叫我幫他把其他的零件例如撞針
      、抓彈鉤等零件完成後組成給他，另外壹枝改造手槍則是
      他告訴我槍枝型號後，叫我幫他把槍管做出來，然後他再
      用安非他命跟我交換。」（見臺灣板橋地方法院檢察署96
      年度偵字第4889號卷第9 頁至第11頁），嗣於檢察官偵查
      中復供承：「（你如何改造槍枝、子彈？先後改造過幾支
      槍枝？你的技術何來？）我只會做撞針機組跟撞針、勾爪
      及槍管的外型。我先使用砂輪機把鐵料切割成槍管的外型
      ，然後再用游標尺去測量模型槍管的尺寸，之後再用小型
      的砂輪機將剛剛切割大體尺寸槍管修成較精準的槍管長度
      、尺寸、角度，然後鑽台我是用來鑽針孔、螺絲孔與打通
      小支的槍管，挫刀是把細微的瑕疵修整，固定器的作用是
      在修飾、修整時將撞針座固定住，才比較好鑽它的撞針孔
      與螺絲孔。扣到的制式子彈是劉德輝寄放在我那邊的，其
      他8 顆改造子彈，小的是我做的，是我先向『好聖地模型
      玩具專賣店』購買道具子彈，然後再把身雷管跟火藥〈就
      是扣案的半瓶火藥，來源是去水電行買『洗得丁《音譯》
      』的火藥〉，裡面有10排，一排有10顆。我是在過年前〈
      約95年12月中或底時〉做子彈的。」、「在曾〈丁○○〉
      家中扣案的2 枝改造手槍是丁○○自己去買的。第1 枝是
      改造手槍〈管制編號：0000000000〉是丁○○買模型槍身
      ，槍管部分不是我打通的，是他用毒品跟別人換來的，我
      只幫他做撞針、勾爪及把機固定；另一枝改造手槍〈管制
      編號：0000000000〉是因為我欠他錢，所以我幫他打通槍
      管及勾爪、其他部分他買來的時候就有。也就是我用砂輪
      機磨槍管的外型，然後再用游標尺規去測量模型槍管的尺
      寸，之後再用小型的砂輪機將剛剛切割大體尺寸槍管修飾
      成道具槍的槍管長度、尺寸、角度，然後鑽台我是用來鑽
      撞針孔與打通小支的槍管，挫刀是把細微的瑕疵修整，固
      定器的作用是在修飾、修整時將撞針座固定住，我是在95
      年6 、7 月左右在我家幫他做的。」（見臺灣板橋地方法
      院檢察署96年度偵字第4889號卷第89頁至第91頁），復於
      檢察官向本院聲請羈押而由本院訊問時供稱：「（對檢察
      官聲請羈押之犯罪事實有何意見？）『沒有意見，是應該
      的』，但我父親都是我在養他，如果我被羈押的話，我不
      知道我父親的生活費要如何。」（見本院96年度聲羈字第
      203 號卷第3 頁、第4 頁），是被告已供承改造玩具手槍
      、寄藏制式子彈及製造子彈之犯行無訛。另證人戊○○於
      檢察官偵查中亦結證稱：「（扣案之『查獲安非他命吸食
      器壹組、安非他命殘渣袋三個、安非他命吸食用玻璃球伍
      個、改造手槍半成品壹枝、子彈成品拾顆〈內含制式子彈
      貳顆〉、子彈半成品壹批、火藥壹盒、改造槍枝零元件壹
      批、電動鑽台壹臺、火藥〈綠色〉半瓶、固定器壹臺、砂
      輪機貳台、鑽尾拾陸枝、游尺規壹枝、挫刀壹枝等物』
      是何人的？）全部都是甲○○的。」、「我曾親耳聽到甲○○動工具的聲音。我有聽過砂輪機、鑽孔挫刀使用的聲
      音。我不知道甲○○有沒有改造槍跟做火藥。我只是隱約
      有看到一枝黑色的槍枝。我有看到壹枝銀色的槍管，『甲○○在用砂機磨它的表面』。」、「（甲○○改造槍枝均
      位於何處改造槍枝？）有時在房間內用挫刀磨槍枝的零件
      〈小小的〉我不知道是何物，有時在客廳放置電動鑽臺處
      改造槍枝。」、「（是否知道劉德輝〈豆花〉此人？）認
      識。劉德輝來過幾次叫甲○○幫他磨槍枝的零件等等。」
      （見臺灣板橋地方法院檢察署96年度偵字第4889號卷第93
      頁），嗣於本院審理中證人戊○○亦到庭證稱前開檢察官
      偵訊時所述實在，並證稱：「（0000000000號是誰的電話
      ？）甲○○的電話。」、「他〈劉德輝〉很常來，劉德輝
      有時候會拿槍管來有時候小小彈簧的東西，他自己在那邊
      弄，然後有問甲○○說是什麼，然後甲○○受不了在那邊
      問，劉德輝有叫甲○○幫他磨槍枝零件，但我不知道甲○○後來有沒月幫他磨。」（見本院96年6 月12日審判筆錄
      ）；而就被告曾囑託代為保管如附表一編號一、編號二、
      編號八、編號九所示之槍彈及如附表二編號三、編號四、
      編號七、編號十二所示之物一節，則據證人丁○○亦到庭
      證述屬實（見本院96年6 月12日審判筆錄），而證人丁○○因此寄藏槍、彈犯行，業經臺灣高等法院為有罪判決之
      諭知，亦有臺灣高等法院96年度上訴第1543號刑事判決查
      詢資料附卷足憑。
（二）又依警方監聽0000000000號行動電話之結果：
　１、於95年12月3 日5 時3 分26秒、同日22時4 分8 秒起，某
  　　男子提及欲向「志豪」借「鐵仔」。
  ２、於95年12月14日15時14分50秒起，「志豪」向來電者表示
      ：「身體是9 的，你如果來我這裡，我量給你看就知道了
      ，用尺量，尺又騙不了人。」。
  ３、於96年1 月11日9 時5 分36秒起，某男問「志豪」：「你
      那裡現在還有小92的子嗎？」，「志豪」回答: 「沒有，
      還要做。」，某男問：「另外高雄這裡如果需要『鐵仔』
      的話我會叫你做，那我們價錢要怎麼賣？」，「志豪」回
      答：「再說啦！」。
  ４、於96年1 月29日17時13分29秒起，某男問「志豪」：「你
      撞針差不多好了嗎？」，「志豪」回答：「撞針剩一半，
      磨的差不多了。」
      凡此有臺灣板橋地方法院檢察署通訊監察書、監聽譯文足
      憑（見臺灣板橋地方法院檢察署96年度警聲搜字第1050號
      卷），而被告亦坦承前開對話係伊所為無誤（見本院96年
      7 月3 日審判筆錄）。上開對話依時間點而言固難認與本
      案犯行有接關係，但仍因之足知被告確實有改造槍枝及製
      造子彈之技術無疑；復徵諸被告就如何改造玩具手槍一節
      於警詢、檢察官偵查中均已供承綦詳業如前述，又一般改
      造玩具手槍之土造金屬槍管，通常係以鋼材、鐵管，利用
      車床、鑽床、砂輪機等工具製造槍管外型，並以電鑽、挫
      刀、砂輪機等修飾槍管或其外型，而土造子彈則係以金屬
      彈頭、金屬彈殼、底火連桿、導火孔座組裝，再填充底火
      片及火藥，此係本院審理此類案件於職務上所已知者，則
      被告所為供述核與查扣之工具、材料相符，益見其確有改
      造槍枝、製造子彈之知識、能力；據此，比對被告之警詢
      、檢察官偵查中之供述與證人丁○○於本院審理之證述，
      足認被告所為之供述仍有避重就輕之情，自應以證人丁○○所述為可採。
（三）復有扣案如附表一、附表二所示物足資佐證，而如附表一
      編號一、編號二、編號八、編號九及如附表二編號三、編
      四、編號七、編號十二所示之物，經內政部警政署刑事警
      察局為鑑定，鑑定結果：「一、送鑑槍枝壹枝（槍枝管制
      編號：0000000000號），認係由仿FN廠半自動手槍製造之
      槍枝，換裝土造金屬槍管而成之改造手槍，機械性能良好
      ，可擊發適用子彈，認具殺傷力。二、送鑑槍枝壹枝（槍
      枝管制編號：0000000000號），認係由仿COLT廠1908CALI
      BER25 型半自動手槍製造之槍枝，換裝土造金屬槍管而成
      之改造手槍，機械性能良好，可擊發適用子彈，認具殺傷
      力。三、送鑑子彈柒顆，鑑定情形如下：（一）顆，認
      均係土造子彈，具直徑約7.8mm 金屬彈頭：其中壹顆，送
      鑑時彈頭、殼即已分離，經檢視，內不具火藥，非為子彈
      之完整結構，認不具殺傷力；另貳顆，採樣壹顆試射，可
      擊發，認具殺傷力。（二）肆顆，認均係土造子彈，具直
      徑約6.8 mm金屬彈頭，採樣壹顆試射，可擊發，認具殺傷
      力。四、送鑑零件壹批，認分係土造金屬槍管貳枝、金屬
      槍身貳個、護木肆片。」，此有該局95年8 月28日刑鑑字
      第0950116630號槍彈鑑定書1 份（見臺灣板橋地方法院檢
      察署96年度偵字第4889號卷第13頁至第15頁）附卷足憑；
      另扣案如附表一編號三至編號七、附表二編號一、編號二
      、編號六、編號十、編號十一、編號十三、編號十四所示
      之物，經內政部警政署刑事警察局為鑑定，鑑定結果：「
      一、送鑑改造手槍半成品壹枝〈含彈匣、護木片〉，認分
      係仿BERETTA 廠84型半自動手槍所製之金屬滑套（不含槍
      機及撞針）、槍身（扳機正常）與彈匣等物。二、送鑑制
      式子彈貳顆，認均係0.380 吋制式子彈，認均係殺傷力。
      三、送鑑改造子彈捌顆，鑑定情形如下：（一）顆，認
      均係具直徑8.83mm吋金屬彈頭之土造子彈，經採樣壹顆試
      射，可擊發，認具殺傷力。（二）顆，認均係具直徑8.
      13mm金屬彈頭之土造子彈，經採樣壹顆試射，可擊發，認
      具殺傷力。（三）壹顆，認均具直徑8.0mm 金屬彈頭之土
      造子彈，經實際試射，可擊發，認具殺傷力。（四）壹顆
      ，認係具直徑6.92mm金屬彈頭之土造子彈，經實際試射，
      可擊發，認具殺傷力。四、送鑑改造子彈半成品拾包，
      鑑定情形如下：（一）柒包：認分係玩具金屬彈殼、底火
      連桿與導火孔等物。（二）肆包，認分係金屬彈頭與土造
      金屬彈頭。（三）壹包，認均係土造金屬彈殼。（四）壹
      包，認均係具直徑約7.01mm至8.92mm金屬彈頭之土造子彈
      ，經檢視，不具火藥及底火，均非完整子彈結構，認均不
      具殺傷力，五、送鑑槍管伍枝，認分係仿BERETT A廠92FS
      型半自動手槍所製之金屬槍管（內具阻鐵）、仿BERETTA
      廠84型半自動手槍所製之金屬槍管（內均具阻鐵）、仿FN
      廠1910型半自動手槍所製之金屬槍管（內具阻鐵）、GLOC
      K 廠26型半自動手槍所製之金屬槍管（內具阻鐵）。六、
      送鑑撞針壹枝，認係金屬棒狀物。七、送鑑槍枝零組件包
      包，認分係金屬撞針、抓子鉤、土造金屬抓子鉤與金屬
      棒狀物等物。」，此有該局96年3 月15日刑鑑字第096003
      0294號槍彈鑑定書1 份（見臺灣板橋地方法院檢察署96年
      度偵字第4889號卷第104 頁至第106 頁）在卷足稽；又扣
      案如附表二編號五所示之物，經內政部警政署刑事警察局
      為鑑定，鑑定結果：「送鑑證物黑色片狀顆粒及微量黃色
      顆粒：檢出硝化甘油、硝化纖維等成分，認係雙基發射火
      藥；另檢出微量史蒂芬酸鉛成分，認係起爆藥。另檢出硝
      酸鋇成分。二、依據內政部八十六年十一月二十四日臺（
      86）內警字第8670683 號公告，火藥為炸彈、爆裂物之主
      要組成零件，係屬槍砲彈藥刀械管制條例所列管。」（見
      本院卷第144 頁、第145 頁之內政部警政署刑事警察局96
      年6 月8 日刑偵五字第0960086345號鑑驗通知書、96年4
      月26日刑鑑字第0960038791號鑑定書），而槍管、槍身、
      扳機、撞針、擊錘、轉輪、滑套、彈匣，業經內政部依槍
      砲彈藥刀械管制條例第4 條第3 項之規定，以86年11月24
      日（86）內警字第8670683 號公告為其他各式槍砲之主要
      組成零件，而火藥為炸彈、爆裂物之主要組成零件，亦經
      同時公告明確，揆諸本案犯罪情狀，是如附表二編號一、
      編號二、編號三至編號五所示之物，核係各類槍砲、彈
      藥之主要組成零件；至於如附表二編號十一所示之槍管，
      因均內具阻鐵，尚無法供組成槍枝使用，依槍砲彈藥刀械
      管制條例第4 條第2 項但書之規定，應非屬各類槍砲、彈
      藥之主要組成零件。
三、被告所為如「事實」欄一、（一）所示犯行之時間，依起訴
    書所載及被告於警詢、偵查中所為之供述，固為95年6 、7
    月間，惟因刑法業經修正，並於94年2 月2 日，經總統以華
    總一義字第09400014901 號令公布，且自95年7 月1 日施行
    ，而就槍砲彈藥刀械管制條例第8 條第1 項、第12條第1 項
    之罪名之罰金刑，其易服勞役之折算標準，依修正前刑法第
    42條第2 項之規定，係以銀元100 元（即新臺幣300 元）以
    上銀元300 元（即新臺幣900 元）以下折算1 日，惟依修正
    後刑法第42條第3 項之規定，則為新臺幣1,000 元、2000元
    、3,000 元折算1 日，經比較結果，固以修正後之規定有利
    於被告，但依修正後刑法第2 條第1 項規定：「行為後法律
    有變更者，適用行為時之法律。但行為後之法律有利於行為
    人者，適用最有利於行為人之法律。」，則於適用上並無有
    利不利之差別；然依製造後持有至被查扣之期間長短而言，
    當以接近被查扣之時間點作為行為時之認定標準較有利於被
    告，復因涉及是否要比較適用修正前後刑法之問題，故本院
    逕以95年7 月間（即上開刑法修正施行後之日期）為犯罪時
    間，合予敘明。
四、從而，本案事證已臻明確，被告犯行洵堪認定，自應依法論
    科；至於辯護人雖尚聲請將扣案之槍枝送指紋鑑定云云，惟
    該等槍枝自被告於95年7 月間委託丁○○寄藏，嗣於95年8
    月2 日，經警於丁○○之住處查獲，復經囑託內政部警政署
    刑事警察局鑑定其殺傷力，歷時已久，且經多人處理，難期
    仍留有所有之指紋，是縱使鑑定結果未發現其上有被告之指
    紋，亦難執之為被告有利之認定，復參酌上開事證，本院認
    辯護人就此所聲請之證據調查核無必要。
五、論罪科刑：
（一）「事實」欄一、（一）所示之犯行：
　　按所謂製造包括創製、改造、組合、混合、化合等行為在內
    ，已損壞之零件加以修理亦屬製造，改造行為亦屬製造行為
    之一種（參照高法院86年度台上字第7558號、92年度台上字
    第924 號判決），是核被告甲○○所為係犯槍砲彈藥刀械管
    制條例第8 條第1 項之製造可發射子彈具有殺傷力之改造玩
    具手槍罪、槍砲彈藥刀械管制條例第12條第1 項之製造子彈
    罪。其製造、持有槍枝之主要組成零件之低度行為、製造槍
    彈後持有該等槍彈之低度行為，均為製造之高度行為所吸收
    ，均不另論罪。被告製造可發射子彈具有殺傷力之改造玩具
    手槍、製造子彈之數行為，各係於同時同地或密切接近之時
    地實施，侵害同一之法益，各行為之獨立性極為薄弱，依一
    般社會健全觀念，在時間差距上，難以強行分開，在刑法評
    價上，以視為數個舉動之接續施行，合為包括之一行為予以
    評價，較為合理，則屬接續犯，而為包括之一罪（參照最高
    法院86年度台上字第3295號判例）。被告一製造槍、彈之行
    為觸犯數罪名，為想像競合犯，應依刑法第55條之規定，從
    一重之製造可發射子彈具有殺傷力之改造玩具手槍罪論處。
    雖起訴書未敘及被告製造子彈、製造、持有槍枝之主要組成
    零件之犯行，惟此部分與起訴之犯罪事實有實質上、裁判上
    之一罪關係，為起訴效力所及，本院自應於告知罪名後併予
    審理。
（二）「事實」欄一、（二）所示之犯行：
    核被告甲○○所為，係犯槍砲彈藥刀械管制條例第12條第4
    項之寄藏子彈罪（按「寄藏」之受人委託代為保管，其保管
    之本身所為之「持有」，既係「寄藏」之當然結果，法律上
    自宜僅就「寄藏」行為為包括之評價，亦不應另就「持有」
    予以論罪）。
（三）「事實」欄一、（三）所示之犯行：
    核被告甲○○所為，係犯槍砲彈藥刀械管制條例第12條第1
    項之製造子彈罪，其製造子彈後持有之低度行為，為製造之
    高度行為所吸收而不另論罪。
    被告所犯上開3 罪，犯意各別，時間相距已久、行為互殊、
    構成要件不同，自應分論併罰。爰審酌槍枝、子彈為違禁物
    ，政府查緝甚嚴，此為一般人所明知，非法製造具殺傷力之
    改造玩具手槍及寄藏、製造子彈，嚴重危害社會安全，被告
    無視法律之禁止而為本案犯行之犯罪動機、目的、手段、製
    造之數量、所生危害及其品行、智識程度、犯罪後之態度等
    一切情狀，各量處如主文所示之刑，並定其應執行之刑，就
    罰金刑部分並諭知如易服勞役之折算標準，以資懲儆。
六、沒收：
（一）扣案如附表一編號一、二所示之改造玩具手槍共2 枝、如
      附表一編號三至編號五、編號八、編號九所示之子彈（未
      經試射）共8 顆及如附表二編號一、編號二、編號三至
      編號五所示之物（係槍砲、彈藥之主要組成零件），均係
      違禁物，應依刑法第38條第1 項第1 款之規定宣告沒收（
      分別於相關罪名項下諭知沒收）。
（二）扣案如附表二編號二、編號六至編號二十所示之物，係
      供本案犯罪及犯罪預備之物，且足認係被告所有（被告雖
      執前詞置辯，認扣案物並非全係伊所有云云，惟其於警詢
      中僅稱：「部分工具是朋友寄放於我住處使用」〈見臺灣
      板橋地方法院檢察署96年度偵字第4889號卷第7 頁〉，並
      未提及係劉德輝所寄放；嗣於檢察官偵查中始稱：「小砂
      輪機1 台、固定平台、游標卡尺、電動鑽台1 台是劉德輝
      寄放云云〈見臺灣板橋地方法院檢察署96年度偵字第4889
      號卷88頁、第89頁〉；惟於本院審理中則稱：「電動鑽臺
      、固定器、挫刀是我的、鑽頭大部分是我的，砂輪機一台
      是我的，另外一台〈前端左黃色的，是劉德輝當時一起帶
      過來的〉不是我的，游標尺及其他金屬彈殼、槍管、復進
      桿、撞針、彈簧、金屬、抓子勾、紙雷管、火藥是劉德輝
      的。」（見本院96年5 月21日準備程序筆錄），其先後所
      述已見歧異，且將與改造槍枝、製造子彈有明顯關係之物
      品改口辯稱係劉德輝（已歿）所有，所辯已屬可議，復參
      酌證人戊○○前開所述，足知劉德輝顯然就改造槍枝一事
      尚需至被告之住處向被告求援，則何以劉輝德會有供改造
      槍枝、製造子彈之物品留於被告住處？益見被告所辯無非
      圖卸之詞，自難採信，故該等扣案物，仍均足認係被告所
      有），爰依刑法第38條第1 項第2 款之規定宣告沒收（分
      別於相關之罪名項下諭知沒收）。
（三）至於扣案如附表一編號四至編號九所示經實際試射之子彈
      ，因已不具殺傷力而非屬違禁物，爰不予宣告沒收。
據上論斷，應依刑事訴訟法第299 條第1 項前段，槍砲彈藥刀械
管制條例第8 條第1 項、第12條第1 項、第4 項，刑法第11條前
段、第55條、第51條第5 款、第7 款、第42條第3 項、第38條第
1 項第1 款、第2 款，判決如主文。
本案經檢察官丙○○到庭執行職務。
中　　華　　民　　國　　96　　年　　7 　　月　　13　　日
                  刑事第十五庭  審判長法  官　陳鴻清
                                      法  官　朱嘉川
                                      法  官　劉安榕
以上正本證明與原本無異。
如不服本判決應於收受送達後10日內向本院提出上訴書狀。
                            　  書記官  莊川億
中　　華　　民　　國　　96　　年　　7 　　月　　13　　日
附錄本案論罪科刑法條全文：
槍砲彈藥刀械管制條例第8 條：
未經許可，製造、販賣或運輸鋼筆槍、瓦斯槍、麻醉槍、獵槍、
空氣槍或第四條第一項第一款所定其他可發射金屬或子彈具有殺
傷力之各式槍砲者，處無期徒刑或五年以上有期徒刑，併科新臺
幣一千萬元以下罰金。
未經許可，轉讓、出租或出借前項所列槍枝者，處五年以上有期
徒刑，併科新臺幣一千萬元以下罰金。
意圖供自己或他人犯罪之用，而犯前二項之罪者，處無期徒刑或
七年以上有期徒刑，併科新臺幣一千萬元以下罰金。
未經許可，持有、寄藏或意圖販賣而陳列第一項所列槍枝者，處
三年以上十年以下有期徒刑，併科新臺幣七百萬元以下罰金。
第一項至第四項之未遂犯罰之。
槍砲彈藥刀械管制條例第12條：
未經許可，製造、販賣或運輸子彈者，處一年以上七年以下有期
徒刑，併科新臺幣五百萬元以下罰金。
未經許可，轉讓、出租或出借子彈者，處六月以上五年以下有期
徒刑，併科新臺幣三百萬元以下罰金。
意圖供自己或他人犯罪之用，而犯前二項之罪者，處三年以上十
年以下有期徒刑，併科新臺幣七百萬元以下罰金。
未經許可，持有、寄藏或意圖販賣而陳列子彈者，處五年以下有
期徒刑，併科新臺幣三百萬元以下罰金。
第一項至第三項之未遂犯罰之。
附表一：
┌──┬──────────────┬───┬────────┐
│編號│名　　　稱　　　            │數　量│備　　註        │
├──┼──────────────┼───┼────────┤
│ 一 │仿FN廠半自動手槍製造之槍枝，│　壹枝│於丁○○住處查扣│
│    │換裝土造金屬槍管而成之改造手│      │                │
│    │槍（槍枝管制編號：0000000000│      │                │
│    │號）                        │      │                │
├──┼──────────────┼───┼────────┤
│ 二 │仿COLT廠1908CALIBER25 型半自│　壹枝│於丁○○住處查扣│
│    │動手槍製造之槍枝，換裝土造金│      │                │
│    │屬槍管而成之改造手槍（槍枝管│      │                │
│    │制編號：0000000000號）      │      │                │
├──┼──────────────┼───┼────────┤
│ 三 │口徑0.380 吋制式子彈        │  貳顆│於被告住處查扣  │
├──┼──────────────┼───┼────────┤
│ 四 │具直徑約8.83mm金屬彈頭之土造│  貳顆│另外已實際試射壹│
│    │子彈                        │      │顆              │
│    │                            │      │於被告住處查扣  │
├──┼──────────────┼───┼────────┤
│ 五 │具直徑約8.13mm金屬彈頭之土造│  貳顆│另外已實際試射壹│
│    │子彈                        │      │顆              │
│    │                            │      │於被告住處查扣  │
├──┼──────────────┼───┼────────┤
│ 六 │具直徑約8.0 mm金屬彈頭之土造│  壹顆│已實際試射      │
│    │子彈                        │      │於被告住處查扣  │
├──┼──────────────┼───┼────────┤
│ 七 │具直徑約6.92mm金屬彈頭之土造│  壹顆│已實際試射      │
│    │子彈                        │      │於被告住處查扣  │
├──┼──────────────┼───┼────────┤
│ 八 │具直徑約7.8 mm金屬彈頭之土造│  壹顆│另外已實際試射壹│
│    │子彈                        │      │顆              │
│    │                            │      │於丁○○住處查扣│
├──┼──────────────┼───┼────────┤
│ 九 │具直徑約6.8 mm金屬彈頭之土造│  顆│另外已實際試射壹│
│    │子彈                        │      │顆              │
│    │                            │      │於丁○○住處查扣│
└──┴──────────────┴───┴────────┘
 附表二：
┌──┬──────────────┬───┬────────┐
│編號│名　　　稱　　　            │數　量│備　　註        │
├──┼──────────────┼───┼────────┤
│ 一 │金屬滑套、槍身、彈匣        │各壹個│於被告住處查扣  │
├──┼─────┬────────┼───┼────────┤
│ 二 │槍枝零組件│金屬撞計      │  包│於被告住處查扣  │
│    │          ├────────┤      │                │
│    │          │抓子鉤、土造金│      │                │
│    │          │  屬抓子鉤、金屬│      │                │
│    │          │  棒狀物        │      │                │
├──┼─────┴────────┼───┼────────┤
│ 三 │槍身                        │  貳個│於丁○○住處查扣│
├──┼──────────────┼───┼────────┤
│ 四 │土造槍管                    │  貳枝│於丁○○住處查扣│
├──┼──────────────┼───┼────────┤
│ 五 │火藥                        │  半瓶│於被告住處查扣  │
├──┼──────────────┼───┼────────┤
│ 六 │護木片　　　　　　　        │　貳片│於被告住處查扣  │
├──┼──────────────┼───┼────────┤
│ 七 │護木片　　　　　　　        │　肆片│於丁○○住處查扣│
├──┼──────────────┼───┼────────┤
│ 八 │復進桿　　　　　　　        │　枝│於被告住處查扣  │
├──┼──────────────┼───┼────────┤
│ 九 │彈簧　　　　　　　　        │　捌條│於被告住處查扣  │
├──┼──────────────┼───┼────────┤
│ 十 │金屬棒狀物　　　　　        │　壹枝│於被告住處查扣  │
├──┼──────────────┼───┼────────┤
│十一│玩具手槍槍管（具阻鐵）      │　伍枝│於被告住處查扣  │
├──┼──────────────┼───┼────────┤
│十二│彈頭、彈殼（未裝填底火、火藥│各壹個│丁○○住處查扣  │
│    │）                          │      │                │
├──┼──────────────┼───┼────────┤
│十三│改造子彈半成品　　　        │拾包│於被告住處查扣  │
├──┼──────────────┼───┼────────┤
│十四│紙雷管                      │  壹盒│於被告住處查扣  │
├──┼──────────────┼───┼────────┤
│十五│電動鑽臺　　　　　　        │　壹臺│於被告住處查扣  │
├──┼──────────────┼───┼────────┤
│十六│固定器　　　　　　　        │　捌條│於被告住處查扣  │
├──┼──────────────┼───┼────────┤
│十七│砂輪機                      │　貳臺│於被告住處查扣  │
├──┼──────────────┼───┼────────┤
│十八│挫刀  　　　　　　　        │　壹支│於被告住處查扣  │
├──┼──────────────┼───┼────────┤
│十九│鑽頭                        │拾陸│於被告住處查扣  │
│    │                            │支    │                │
├──┼──────────────┼───┼────────┤
│二十│游標尺                      │　壹臺│於被告住處查扣  │
└──┴──────────────┴───┴────────┘
